臺灣臺南地方法院刑事判決　　　　　　　 96年度易字第587號
公　訴　人　臺灣臺南地方法院檢察署檢察官
被　　　告　甲○○
　　　　　　　　　　（現另案羈押於臺灣高雄看守所）
上列被告因侵占等案件，經檢察官提起公訴（九十六年度偵緝字
第六一二號），於本院準備程序進行中，被告就被訴事實為有罪
之陳述，本院合議庭裁定改依簡式審判程序審理，判決如下：
    主  文
甲○○連續竊盜，累犯，處有期徒刑陸月，如易科罰金，以銀元
參佰元即新臺幣玖佰元折算壹日；又意圖為自己不法之所有，而
侵占自己持有他人之物，累犯，處有期徒刑參月，如易科罰金，
以銀元參佰元即新臺幣玖佰元折算壹日。應執行有期徒刑柒月，
如易科罰金，以銀元參佰元即新臺幣玖佰元折算壹日。
    犯罪事實
一、甲○○曾因侵占案件，於民國九十年六月二十八日經臺灣臺
    南地方法院以九十年度易字第四四○號判決，判處有期徒刑
    八月確定，並於九十一年五月十一日執行完畢。詎仍不知悔
    改，基於意圖為自己不法所有之概括犯意，於九十五年五月
    初至同年月十一日間，在臺南市○○區○○路二段四十七號
    之青草開發有限公司內，連續竊取丙○○、乙○○所有之筆
    記型電腦二台及乙○○所有之數位相機一台。並另行起意，
    未將其向乙○○借用之數位相機一台歸還，而予以侵占入己
    ，嗣將其前開竊盜及侵占之物變賣後得款花用。
二、案經丙○○訴由臺南縣警察局永康分局報請臺灣臺南地方法
    院檢察署檢察官偵查起訴。
    理  由
一、上揭犯罪事實，業據被告甲○○於本院審理時為認罪之陳述
    ，核與證人丙○○、乙○○及吳家華分別於警詢及偵查中結
    證之情節相符，足認被告自白與事實相符，本件事證明確，
    被告上開犯行，洵堪認定。
二、新舊法比較之說明：
  (一)刑法第二條第一項規定：
    查被告行為後，刑法第二條第一項業於九十四年二月二日修
    正公布，並自九十五年七月一日起施行。修正後刑法第二條
    第一項規定，已將新舊法律適用之「從新從輕」原則，改採
    「從舊從輕」原則，而此規定僅係規範行為後法律變更所生
    新舊法律比較適用之準據法，並非實體刑罰法律，自不生行
    為後法律變更之比較適用之問題，應逕行適用新法第二條第
    一項之規定，為「從舊從輕」之比較。
  (二)刑法第三百二十條第一項、第三百三十五條第一項法定刑為
    罰金部分：
    1.被告行為後，刑法第三十三條第五款業於九十四年二月二
      日修正公布，並自九十五年七月一日起施行；修正後刑法
      第三十三條第五款規定「罰金：新臺幣一千元以上，以百
      元計算之。」，與修正前刑法第三十三條第五款規定「罰
      金：一元以上。」不同。比較新舊法結果，以舊法較有利
      於行為人，故依刑法第二條第一項前段規定，本案關於刑
      法第三百二十條第一項及同法第三百三十五條第一項之法
      定刑罰金部分，自應適用行為時之法律即修正前刑法第三
      十三條第五款規定決定其罰金部分之法定刑。
    2.法定刑為罰金之提高標準之新舊法適用：
      被告行為後，關於刑法罰金刑部分，業於九十五年六月十
      四日以華總一義字第０９５０００３５１８１號令增訂公
      布刑法施行法第一條之一，明定：「中華民國九十四年一
      月七日刑法修正施行後（按指九十五年七月一日），刑法
      分則編所定罰金之貨幣單位為新台幣。九十四年一月七日
      刑法修正時，刑法分則編未修正之條文定有罰金刑者，自
      九十四年一月七日刑法修正施行後，就其所定數額提高為
      三十倍。但七十二年六月二十六日到九十四年一月七日新
      增或修正之條文，就其所定數額提高為三倍。」，與該條
      增訂公布前，就罰金刑部分所適用之罰金罰鍰提高標準條
      例第一條前段、現行法規所定貨幣單位折算新臺幣條例第
      二條規定不同。而刑法第三百二十條第一項及第三百三十
      五條第一項均係刑法分則編未修正之條文而定有罰金刑者
      ，比較新舊法適用之結果，其關於法定刑為罰金部分之提
      高標準，新法並無較有利於被告之情形，故依刑法第二條
      第一項前段規定，自應適用行為時之法律即罰金罰鍰提高
      標準條例第一條及現行法規所定貨幣單位折算新臺幣條例
      第二條。
  (三)刑法第五十六條連續犯之規定：
　　查被告上開竊盜犯行後，刑法第五十六條連續犯之規定，業
    於九十四年二月二日修正公布刪除，並自九十五年七月一日
    施行，則被告之犯行，因行為後新法業已刪除連續犯之規定
    ，此刪除雖非犯罪構成要件之變更，但顯已影響行為人刑罰
    之法律效果，自屬法律有變更，依新法第二條第一項規定，
    比較新、舊法結果，本件被告所為竊盜部分，仍應適用較有
    利於被告之行為時法律即舊法論以連續犯（最高法院九十五
    年第八次刑事庭會議決議參照）。
  (四)刑法第四十七條規定：
    查被告行為後，刑法第四十七條固於九十四年二月二日修正
    公布，並自九十五年七月一日起施行，但被告本次係故意犯
    罪，不論依修正前之刑法第四十七條，或修正後之刑法第四
    十七條第一項規定，均構成累犯，自無比較之必要，應逕行
    適用修正後之刑法第四十七條規定，論以累犯，並依法加重
    其刑。
  (五)數罪併罰新舊法比較：
　　又修正前刑法第五十一條規定：「數罪併罰，分別宣告其罪
    之刑，依左列各款定其應執行者：」其中第五款規定：「宣
    告多數有期徒刑者，於各刑中之最長期以上，各刑合併之刑
    期以下，定其刑期。但不得逾二十年。」修正後刑法第五十
    一條第五款規定：「宣告多數有期徒刑者，於各刑中之最長
    期以上，各刑合併之刑期以下，定其刑期。但不得逾三十年
    。」比較結果，修正後刑法並非較有利於行為人，依刑法第
    二條第一項前段之規定，仍應依修正前刑法，定其應執行之
    刑。
  (六)查被告行為後，刑法施行法第三條之一業已於九十五年七月
    一日施行，該條第三項並規定：「於九十四年一月七日刑法
    修正施行前犯併合處罰數罪中之一罪，且該數罪均符合第四
    十一條第一項得易科罰金之規定者，適用九十年一月四日修
    正之刑法第四十一條第二項規定。」，亦即於九十四年一月
    七日刑法修正施行前犯併合處罰數罪中之一罪，且該數罪均
    符合第四十一條第一項得易科罰金之規定者，縱所定應執行
    刑逾六月以上者，亦得為易科罰金之諭知，而不受新法第四
    十一條第二項之於數罪併罰，其應執行之刑未逾六月者，方
    可為易科罰金諭知規定之限制。本案被告所為既均係於九十
    四年一月七日刑法修正公布、九十五年七月一日施行前犯併
    合處罰數罪中之數罪，則依刑法施行法第三條之一第三項之
    規定，於定其應執行之刑後，自得併為易科罰金之諭知，合
    先敘明。
  (七)刑法第四十一條第一項規定：
    查被告行為後，刑法第四十一條第一項前段業於九十四年二
    月二日修正公布，並於九十五年七月一日施行。修正前刑法
    第四十一條第一項前段規定：「犯最重本刑為五年以下有期
    徒刑以下之刑之罪，而受六個月以下有期徒刑或拘役之宣告
    ，因身體、教育、職業、家庭之關係或其他正當事由，執行
    顯有困難者，得以一元以上三元以下（按指銀元）折算一日
    ，易科罰金。」，又被告行為時之易科罰金折算標準，修正
    前罰金罰鍰提高標準條例第二條前段（現已刪除）規定，就
    其原定數額提高為一百倍折算一日，則本件被告行為時之易
    科罰金折算標準，應以銀元三百元折算一日，經折算為新臺
    幣後，應以新臺幣九百元折算為一日。惟修正後之刑法第四
    十一條第一項前段則規定：「犯最重本刑為五年以下有期徒
    刑以下之刑之罪，而受六個月以下有期徒刑或拘役之宣告者
    ，得以新臺幣一千元、二千元或三千元折算一日，易科罰金
    。」比較修正前後之易科罰金折算標準，以九十五年七月一
    日修正公布施行前之規定，較有利於行為人，則應依刑法第
    二條第一項前段，適用修正前刑法第四十一條第一項前段及
    罰金罰鍰提高標準條例第二條規定，定其折算標準。
三、核被告所為，係犯刑法第三百二十條第一項之普通竊盜罪及
    同法第三百三十五條第一項侵占罪。被告先後二次竊盜犯行
    ，時間相近，手段又相同，所犯為基本構成要件相同之罪名
    ，顯係出於概括犯意反覆為之，為連續犯，應依修正前刑法
    第五十六條之規定加重其刑。又被告所犯上開竊盜罪及侵占
    罪二罪，犯意各別，行為不同，應分論併罰。又被告曾因侵
    占案件，於民國九十年六月二十八日經臺灣臺南地方法院以
    九十年度易字第四四○號判決，判處有期徒刑八月確定，並
    於九十一年五月十一日執行完畢，有臺灣臺南地方法院檢察
    署刑案資料查註紀錄表及臺灣高等法院被告前案紀錄表各乙
    份在卷可考，其前受徒刑之執行完畢，五年以內故意再犯有
    期徒刑以上之罪，為累犯，應依修正後刑法第四十七條第一
    項規定加重其刑，並就竊盜部分遞加重之。爰審酌被告以竊
    取方式滿足物質慾望，其動機及手段均值非難，但其犯後自
    白犯行，態度堪稱良好，並斟酌被害人所受損害，及被告迄
    今尚未與被害人達成和解等一切情狀，分別量處如主文所示
    之刑及定其應執行刑，並均諭知易科罰金之折算標準，以示
    懲儆。
據上論斷，應依刑事訴訟法第二百七十三條之一第一項、第二百
九十九條第一項前段，刑法第二條第一項前段、第五十六條（修
正前）、第三百二十條第一項、第三百三十五條第一項、第四十
七條第一項、第五十一條第五款（修正前）、第四十一條第一項
前段（修正前），罰金罰鍰提高標準條例第一條前段、第二條（
修正前），現行法規所定貨幣單位折算新臺幣條例第二條，刑法
施行法第三條之一，判決如主文。
本案經檢察官丁○○到庭執行職務。
中　　華　　民　　國　　96　　年　　7 　　月　　5 　　日
                  刑事第六庭  法  官黃莉莉
以上正本證明與原本無異。
如不服本判決應於收受本判決後10日內向本院提出上訴書狀，並
應敘述具體理由。如未敘述上訴理由者，應於上訴期間屆滿後20
日內向本院補提理由書狀（均須按他造當事人之人數附繕本）「
切勿逕送上級法院」。
　　　　　　　　　　　　　　　　書記官　朱小萍
中　　華　　民　　國　　96　　年　　7 　　月　　5 　　日
附錄論罪科刑法條
中華民國刑法第三百二十條
（普通竊盜罪、竊佔罪）
意圖為自己或第三人不法之所有，而竊取他人之動產者，為竊盜
罪，處五年以下有期徒刑、拘役或五百元以下罰金。
中華民國刑法第三百三十五條
（普通侵占罪）
意圖為自己或第三人不法之所有，而侵占自己持有他人之物者，
處五年以下有期徒刑、拘役或科或併科一千元以下罰金。
